最  高  行  政  法  院  裁  定
                                     100年度裁字第2491號
上  訴  人  李晉良
訴訟代理人  徐鈴茱  律師
被 上訴 人  臺北市政府衛生局
代  表  人  林奇宏
上列當事人間醫師法事件，上訴人對於中華民國100年6月23日臺
北高等行政法院99年度訴字第1847號判決，提起上訴，本院裁定
如下：
    主  文
上訴駁回。
上訴審訴訟費用由上訴人負擔。
    理  由
一、按對於高等行政法院判決之上訴，非以其違背法令為理由，
    不得為之，行政訴訟法第242條定有明文。依同法第243條第
    1項規定，判決不適用法規或適用不當者，為違背法令；而
    判決有同條第2項所列各款情形之一者，為當然違背法令。
    是當事人對於高等行政法院判決上訴，如依行政訴訟法第24
    3條第1項規定，以高等行政法院判決有不適用法規或適用不
    當為理由時，其上訴狀或理由書應有具體之指摘，並揭示該
    法規之條項或其內容；若係成文法以外之法則，應揭示該法
    則之旨趣，倘為司法院解釋或本院之判例，則應揭示該判解
    之字號或其內容。如以行政訴訟法第243條第2項所列各款情
    形為理由時，其上訴狀或理由書，應揭示合於該條項各款之
    事實。上訴狀或理由書如未依此項方法表明者，即難認為已
    對高等行政法院判決之違背法令有具體之指摘，其上訴自難
    認為合法。
二、本件上訴人對於高等行政法院判決上訴，主張：行政院衛生
    署97年10月21日衛署醫器輸字第019462號許可證（下稱許可
    證）所稱「凝聚性矽膠填充之乳房彌補物」之效能，為「適
    用於婦女用來乳房重建手術，包含第一次重建來取代因為癌
    症或外傷移除的乳房組織。乳房重建也包含修復外科手術來
    修正或改良第一次乳房重建手術的結果」，由文義可知，其
    效能係用於「乳房重建手術」，而「乳房重建手術」並不等
    於「第一次重建來取代因為癌症或外傷移除的乳房組織」及
    「修復外科手術來修正或改良第一次乳房重建手術的結果」
    。洪姓病患進行手術不單係欲將其罩杯升級，更因乳房嚴重
    畸形，藉此手術改善，順便置入填充物以提昇整體胸部外觀
    ，並非單純因愛美而隆乳。又被上訴人對於相同案情之個案
    ，僅處罰新臺幣10萬元，顯違禁止差別待遇原則等語，雖以
    該判決違背法令為由，惟核其上訴理由，係就原審取捨證據
    、認定事實之職權行使，指摘其為不當，並就原審已論斷者
    ，泛言未論斷，或就原審所為論斷，泛言其論斷矛盾，而非
    具體說明其有何不適用法規或適用法規不當之情形，並揭示
    該法規之條項或其內容，及合於行政訴訟法第243條第2項所
    列各款之事實，難認對該判決之如何違背法令已有具體之指
    摘。依首開規定及說明，應認其上訴為不合法。
三、據上論結，本件上訴為不合法。依行政訴訟法第249條第1項
    前段、第104條、民事訴訟法第95條、第78條，裁定如主文
    。
中    華    民    國    100   年    10    月    13    日
                    最高行政法院第三庭
                        審判長法官  吳  明  鴻
                              法官  侯  東  昇
                              法官  江  幸  垠
                              法官  林  金  本
                              法官  陳  國  成

以  上  正  本  證  明  與  原  本  無  異
中    華    民    國    100   年    10    月    14    日
                              書記官  葛  雅  慎